【裁判字號】    97,訴,1376
【裁判日期】    970724
【裁判案由】    違反毒品危害防制條例
【裁判全文】
臺灣彰化地方法院刑事判決              97年度訴字第1376號
公 訴 人    臺灣彰化地方法院檢察署檢察官
被    告    甲○○
上列被告因違反毒品危害防制條例案件，經檢察官提起公訴（97
年度毒偵字第1531號），本院依簡式審判程序，判決如下：
    主  文
甲○○施用第一級毒品，處有期徒刑柒月，扣案之摻有第一級毒
品海洛因之香菸貳支及塑膠袋壹個，沒收銷燬之。
    犯 罪 事 實
一、甲○○前於民國93年間，因施用毒品案件，經本院以93年度
    毒聲字第732號裁定送觀察、勒戒後，因認無繼續施用毒品
    傾向，於93年10月20日執行完畢釋放，並由臺灣彰化地方法
    院檢察署檢察官以93年度毒偵字第3318號為不起訴處分確定
    。詎其仍不知悔改，於前開觀察、勒戒執行完畢釋放後5年
    內，復基於施用第一級毒品海洛因之犯意，於97年4月2日上
    午11時許，在彰化縣北斗鎮西德里河濱公園內，以將第一級
    毒品海洛因摻入香菸點燃吸食之方式，施用第一級毒品海洛
    因1次。嗣為警查獲，並扣得摻有第一級毒品海洛因之香菸
    2支及塑膠袋1個，始知悉上情。
二、案經彰化縣警察局北斗分局報請臺灣彰化地方法院檢察署檢
    察官偵查起訴，本院認有刑事訴訟法第273條之1第1項之情
    形，而改依簡式審判程序審理。
    理  由
一、按除被告所犯為死刑、無期徒刑、最輕本刑為3年以上有期
    徒刑之罪或高等法院管轄第1審案件者外，於刑事訴訟法第
    273 條第1項程序進行中，被告先就被訴事實為有罪之陳述
    時，審判長得告知被告簡式審判程序之旨，並聽取當事人、
    代理人、辯護人及輔佐人之意見後，裁定進行簡式審判程序
    ；除簡式審判程序及簡易程序案件外，第1審應行合議審判
    ，刑事訴訟法第273條之1第1項、第284條之1分別定有明文
    。本件被告甲○○所犯係死刑、無期徒刑、最輕本刑為3年
    以上有期徒刑或高等法院管轄第1審案件以外之罪，並於本
    院行準備程序時就被訴事實為有罪之陳述，本院合議庭依前
    揭規定，經評議結果，裁定改由受命法官獨任行簡式審判程
    序，先予敘明。
二、上開犯罪事實，業據被告於本院審理時坦承不諱，又扣案之
    香菸2支、塑膠袋1個，經送鑑驗結果，確含有海洛因成份亦
    有憲兵司令部刑事鑑識中心97年6月3日所出具之憲直刑鑑字
    第0970000790號鑑定書1紙在卷可參，足認被告之自白與事
    實相符。至被告為警查獲時所採之尿液，經送請詮昕科技股
    份有限公司以酵素免疫分析法（EIA）初步檢驗，其檢驗結
    果為鴉片海洛因代謝物呈陽性反應，再以氣相層析質譜儀法
    （GC/MS）確認檢驗，其可待因與嗎啡之濃度值分別為45ng/
    ml與253ng/ml，因濃度未達可待因300ng/ml及嗎啡300ng/ml
    ，而判定為陰性反應，有該公司97年4月3日出具之濫用藥物
    尿液檢驗報告1紙在卷可參。然上開確認報告判定該尿液檢
    驗結果為嗎啡陰性反應，係依據行政院衛生署公布之「濫用
    藥物尿液檢驗作業準則」第18條確認檢驗之閾值規定。惟該
    準則第20條規定，司法案件之濫用藥物尿液，必要時得採用
    最低可定量濃度為閾值，不受第15條、第18條規定限制（參
    見行政院衛生署管制藥品管理局94年4月12日管檢字第09400
    03255號函意旨）。查被告迭於警詢、偵訊中與本院行準備
    程序及審理時均坦認其有於97年4月2日上午11時許施用第一
    級毒品海洛因1次，茲施用毒品後於尿液中可檢出之時間，
    受施用劑量及頻率、施用方式、飲水量多寡、個人體質及其
    代謝情況等因素影響，本件被告尿液經檢驗結果確實含有嗎
    啡成分，僅其濃度未達於可判定為陽性之標準閾值而已，準
    此，被告之尿液經檢驗出之嗎啡濃度為253ng/ml，已高於最
    低可定量濃度（即75ng/ml），又被告自始至終均坦認有施
    用第一級毒品海洛因，自堪認定被告確有施用第一級毒品海
    洛因之犯行。再查被告前因施用毒品案件，經本院以93年度
    毒聲字第732號裁定送觀察、勒戒後，因認無繼續施用毒品
    傾向，於93年10月20日執行完畢釋放，並由臺灣彰化地方法
    院檢察署檢察官以93年度毒偵字第3318號為不起訴處分確定
    等情，有臺灣高等法院被告前案紀錄表及臺灣彰化地方法院
    檢察署刑案資料查註紀錄表各1份在卷足憑，被告顯係於受
    強制戒治執行完畢釋放後，5年內再犯毒品危害防制條例第
    10條第1項之罪，依同條例第23條第2項規定，應依法論科。
    綜上所述，本件犯罪事證明確，被告前開犯行洵堪認定。
三、核被告所為，係犯毒品危害防制條例第10條第1項之施用第
    一級毒品罪。被告為施用毒品而持有第一級毒品，其持有之
    低度行為應為施用之高度行為所吸收，不另論罪。爰審酌被
    告前有施用毒品之不良素行，歷經觀察、勒戒之執行程序後
    ，仍未能徹底戒絕毒品，顯見其意志不堅，惟念其施用毒品
    乃自戕一己之身體健康，尚未危害他人，且犯後坦承犯行，
    暨其施用毒品之犯罪動機、目的、手段及其智識程度、生活
    狀況等一切情狀，量處如主文所示之刑。扣案之摻有海洛因
    之香煙蒂2支、塑膠袋1個，因事實上已無從與附著其上之海
    洛因完全析離，應認係屬第一級毒品，爰依毒品危害防制條
    例第18條第1項前段之規定沒收銷毀之。
據上論斷，應依刑事訴訟法第273條之1第1項、第299條第1項前
段，毒品危害防制條例第10條第1項、第23條第2項、第18條第1
項前段，判決如主文。
本案經檢察官謝雨青到庭執行職務。
中    華    民    國    97    年    7     月    24    日
                  刑事第七庭  法  官  羅  永  安
以上正本證明與原本無異。
如不服本判決，應於判決送達後10日內，向本院提出上訴書狀，
上訴書狀應「敘述具體上訴理由」，並按他造當事人之人數附繕
本。「切勿逕送上級法院」。
中    華    民    國    97    年    7     月    24    日
                              書記官  魏  嘉  信
附錄本案論罪科刑法條全文：
毒品危害防制條例第10條
施用第一級毒品者，處6月以上5年以下有期徒刑。
施用第二級毒品者，處3年以下有期徒刑。


司法院資訊處製作；財團法人民間司法改革基金會備份。
